臺灣高雄地方法院民事裁定　　　　　100年度司家聲字第488號
聲　請　人　蘇志成律師即被繼承人洪陳月英之遺產管理人
上聲請人聲請核定遺產管理人報酬事件，本院裁定如下：
    主  文
聲請人任被繼承人洪陳月英（女，民國前一年七月二十七日生，
身分證統一編號：Ｚ000000000號）之遺產管理人之報
酬核定為新臺幣伍萬元。
程序費用新臺幣壹仟元由被繼承人洪陳月英之遺產負擔。
    理  由
一、按「遺產管理人，得請求報酬，其數額由親屬會議按其勞力
    及其與被繼承人之關係酌定之。」、「依本法之規定應開親
    屬會議時，由當事人、法定代理人或其他利害關係人召集之
    。」、「親屬會議不能召開或召開有困難時，依法應經親屬
    會議處理之事項，由有召集權人聲請法院處理之。」，民法
    第1183條、第1129條、第1132條第2 項前段分別定有明文。
二、本件聲請意旨略以：聲請人前經本院98年度司財管字第76號
    民事裁定選任為被繼承人洪陳月英之遺產管理人，業已清查
    被繼承人之遺產並接管，另依本院98年度司家催字第454 號
    民事裁定對被繼承人之債權人及受遺贈人為公示催告，並於
    民國98年11月22日刊登於臺灣新生報。又被繼承人之遺產有
    坐落高雄市○○區○○段122 地號土地及由被繼承人洪裕之
    遺產分割繼承之三筆土地，以公告現值核計遺產價值約有新
    臺幣（下同）1,340,732 元。茲因本件被繼承人無親屬會議
    可資酌定管理遺產之報酬，且聲請人管理本件遺產事宜已支
    出費用6,420 元及本件聲請費1,000 元，爰依民法第1183條
    規定，及參酌「代管無人承認繼承遺產作業要點」第14條第
    3 項規定，管理報酬之請求標準，為遺產現值百分之一，暨
    現今律師承辦案件收費行情，聲請本院裁定本件遺產管理報
    酬為66,420元。
三、經查：
  (一)本件被繼承人死亡後，其繼承人有無不明，且未經親屬會議
    選定遺產管理人，經本院選任聲請人為被繼承人之遺產管理
    人乙節，有本院98年度司財管字第76號民事裁定暨確定證明
    書附卷可稽，堪信為真實。準此，聲請人顯難召開親屬會議
    酌定其管理遺產之報酬，是其本於利害關係人之地位，聲請
    本院酌定報酬，洵屬有據。
  (二)聲請人主張之前揭事實，另據其提出被繼承人之遺產清冊、
    、財政部高雄市國稅局財產歸屬資料清單、土地登記謄本、
    本院98年度司家催字第454 號民事裁定、臺灣新生報刊登廣
    告證明單、本院自行收納款項統一收據、新生報分類廣告收
    據、地政士辦理各項案件費用明細表、被繼承人洪裕繼承系
    統表、遺產分割協議書為證，堪信為真實。
  (三)本院審酌：被繼承人之遺產其土地總值為1,340,732 元，有
    財政部高雄市國稅局財產歸屬資料清單及土地登記謄本附卷
    可參；本件聲請人業已為編制遺產清冊、聲請對被繼承人之
    債權人及受遺贈人為公示催告等管理遺產行為；且考量聲請
    人處理上開事務及後續所需時間之久暫、耗費人力之程度及
    各債權人受償權利之保障等一切情狀，認聲請人任被繼承人
    遺產管理人之報酬金額核定為50,000元（含已代墊費用），
    即屬適當，爰酌定如主文第1 項所示。至「代管無人承認繼
    承遺產作業要點」第14點第3 項規定，以管理遺產報酬不得
    低於遺產現值百分之一為計算標準，僅供法院斟酌，尚非為
    據以論酬之依據，附此敘明。
四、末按依法應由關係人（包括聲請人、相對人及其他利害關係
    人）負擔費用者，法院裁定命關係人負擔時，應一併確定其
    數額，非訟事件法第24條第1 項所明定。經核本件聲請事件
    ，應徵之程序費用為1,000 元，依非訟事件法第157 條規定
    ，應由遺產負擔，爰併予確定如主文第2 項所示，附此敘明
    。
五、依非訟事件法第157 條、第24條第1 項，裁定如主文。
六、如對本裁定抗告，須於裁定送達後10日之不變期間內，向本
    院提出抗告狀，並繳納抗告費1,000元。
中    華    民    國    100   年    11    月    24    日
                  家事法庭  司法事務官  鍾仕傑